臺灣高等法院刑事裁定
109年度聲字第4627號
聲  請  人  臺灣高等檢察署檢察官
受  刑  人  陳奕任



上列聲請人因受刑人數罪併罰有二裁判以上，聲請定其應執行之
刑（109年度執聲字第2359號），本院裁定如下：
    主  文
陳奕任犯附表一所示各罪所處之刑，有期徒刑部分應執行有期徒
刑陸年叁月。
其餘聲請駁回。
    理  由
一、聲請意旨略以：受刑人陳奕任因違反毒品危害防制條例等數
    罪，先後經判決確定如附表，爰依刑事訴訟法第477條第1項
    、刑法第53條、第50條第1項第1款、第2項、第51條第5款、
    第7款聲請定其應執行之刑 （按原聲請書附表二編號5宣告
    刑欄誤載為「有期徒刑5月」，應更正為「有期徒刑4月」；
    又原聲請書附表二編號6宣告刑欄誤載為「有期徒刑4月」，
    應更正為「有期徒刑5月」；另原聲請書附表二編號9最後事
    實審判決日期欄誤載為「109/09/10」，應更正為「108/10/
    29」；均經更正如本裁定附表二。參見臺灣宜蘭地方法院10
    6年度訴字第380號判決第1、16頁、本院108年度上訴字第14
    79號判決第6頁）。
二、按裁判確定前犯數罪者，併合處罰之；數罪併罰，有二裁判
    以上者，依刑法第51條之規定，定其應執行之刑，刑法第50
    條第1項前段、第53條分別定有明文。又刑法第50條之併合
    處罰，以裁判確定前犯數罪為條件，故於被告多次犯罪，均
    經科刑判決確定，應以最先判決確定日期前之所犯數罪，依
    刑法第51條規定之各款定其應執行刑。是法院受理檢察官依
    刑事訴訟法第477條第1項規定，以受刑人具有刑法第53條規
    定情形，聲請定其應執行之刑案件，應比較各案之確定日期
    ，依法為適當之組合，並以其中首先確定者作為基準，於此
    日之前，所犯之各罪，如認為合於定應執行刑之要件，自應
    合併定其應執行之刑（最高法院108年台抗字第514號裁定意
    旨參照）。又數罪併罰定其應執行之刑者，由該案犯罪事實
    最後判決之法院之檢察官，聲請該法院裁定之，刑事訴訟法
    第477條第1項定有明文，倘非由該案犯罪事實最後判決法院
    之檢察官向管轄法院聲請定應執行刑，法院即應為駁回之裁
    定。又所謂最後判決之法院，係指最後審理事實之法院而言
    ，且以判決日期為準，並不問其判決確定之先後（最高法院
    107年度台抗字第207號、109年度台抗字第686號裁定意旨參
    照）。
三、附表一部分：
　  受刑人陳奕任因犯如附表一所示之罪，先後經臺灣宜蘭地方
    法院、本院判處如附表一所示之刑，並經確定在案，有各該
    判決書及本院被告前案紀錄表在卷可稽，且各罪均為裁判確
    定前所犯。核受刑人所犯附表一編號1、2所示之罪為得易科
    罰金之罪，附表編號3、4所示之罪為不得易科罰金之罪，合
    於刑法第50條第1項但書之情形，依刑法第50條第2項規定，
    須經受刑人請求檢察官聲請定其應執行之刑，始得依第51條
    規定定之。茲檢察官依受刑人請求聲請定其應執行之刑，有
    受刑人聲請定執行刑之臺灣宜蘭地方檢察署依102年1月23日
    修正施行之刑法第50條調查受刑人是否聲請定執行刑調查表
    附卷可憑。檢察官據此聲請定其應執行之刑，本院審核認聲
    請為正當，經審酌受刑人所犯附表一編號3至4所示之罪所處
    之刑前經本院定其應執行有期徒刑六年，獲減有期徒刑十月
    之利益，並斟酌受刑人所犯附表各罪分別為施用第二級毒品
    罪（2罪）、販賣第二級毒品罪（1罪）、未經許可寄藏可發
    射子彈具有殺傷力之改造手槍罪（1罪）等罪，其中寄藏改
    造手槍罪對社會秩序有潛藏之重大危害；另販賣第二級毒品
    罪助長毒品流通；施用毒品罪屬成癮性之病患型犯罪，可罰
    性較低，行為偏差，均值非難，經權衡其犯罪類型及其犯罪
    情節所反應出之人格特性，並審酌行為人之責任與整體刑法
    目的及相關刑事政策，於各罪宣告之最長期以上，各罪合併
    之刑期以下，而對於受刑人所犯數罪為整體非難評價，裁定
    定其應執行之刑如主文第1項所示。至於併科罰金部分，因
    只有一罪宣告併科罰金，不生定執行刑之問題，應依原判決
    宣告之刑併執行之，附此敘明。
四、附表二、三部分：
　㈠查本院108年度上訴字第1479號裁判日期欄已載明判決日期為
    民國108年10月29日，乃原聲請附表二編號9最後事實審判決
    日期欄誤載為「109/09/10」，業經本院更正為「108/10/29
    」如本裁定附表二，已見前述。經核受刑人所犯附表二編號
    7、8所示二罪，均係由臺灣宜蘭地方法院於「109年7月30日
    」判決論處罪刑，嗣經確定在案；至受刑人所犯附表二編號
    9所示之罪，係經本院維持第一審臺灣宜蘭地方法院所為之
    科刑判決，而認受刑人上訴無理由，於「108年10月29日」
    判決駁回受刑人所提起之第二審上訴，再經最高法院以受刑
    人所提起之第三審上訴違背法律上之程式，判決駁回上訴而
    確定，有卷附各該判決書及受刑人之前科紀錄表可稽。因此
    受刑人所犯附表二所示共9罪，依各罪判決日期之先後，其
    犯罪事實最後判決之法院應係附表二編號7、8所示之臺灣宜
    蘭地方法院，依上開說明，附表二部分定應執行刑之案件，
    即應由臺灣宜蘭地方檢察署檢察官聲請臺灣宜蘭地方法院裁
    定之。
　㈡又查受刑人所犯附表三所示各罪，係由臺灣宜蘭地方法院分
    別於「108年1月7日」「109年7月30日」判決論處罪刑，嗣
    分經確定在案，則附表三部分，其犯罪事實最後判決之法院
    ，係臺灣宜蘭地方法院，依上開說明，附表三部分，亦應由
    臺灣宜蘭地方檢察署檢察官聲請臺灣宜蘭地方法院裁定之，
    方屬適法。
　㈢是以，受刑人所犯如附表二、三所示各罪，其犯罪事實最後
    判決之法院，分別為臺灣宜蘭地方法院，本院均非犯罪事實
    最後判決之法院。依據上開規定及說明，臺灣高等檢察署檢
    察官以本院為犯罪事實最後判決之法院，向本院聲請就附表
    二、三部分，定其應執行刑，於法未合，應予駁回。
五、依刑事訴訟法第477條第1項、第220條，刑法第53條、第51
    條第5款、第50條第2項，裁定如主文。
中　　華　　民　　國　　109 　年　　11　　月　　27　　日
　　　　　　　　　刑事第八庭　審判長法　官 陳世宗
　　　　　　　　　　　　　　　　　  法　官 呂寧莉
　　　　　　　　　　　　　　　　　  法　官 周明鴻
以上正本證明與原本無異。
如不服本裁定，應於收受送達後五日內向本院提出抗告狀。
                                    書記官 謝雪紅
中　　華　　民　　國　　109 　年　　11　　月　　27　　日